【裁判字號】    97,訴,578
【裁判日期】    970522
【裁判案由】    違反毒品危害防制條例
【裁判全文】
臺灣屏東地方法院刑事判決               97年度訴字第578號
公  訴  人  臺灣屏東地方法院檢察署檢察官
被      告  甲○○
                    （另案於臺灣屏東監獄執行中）
上列被告因毒品危害防制條例案件，經檢察官提起公訴（97年度
毒偵字第693 號），被告於準備程序進行中就被訴事實為有罪之
陳述，本院合議庭裁定由受命法官獨任進行簡式審判程序，判決
如下：
    主  文
甲○○施用第二級毒品，累犯，處有期徒刑捌月；又施用第一級
毒品，累犯，處有期徒刑壹年貳月，應執行有期徒刑壹年陸月。
    事  實
一、甲○○曾因施用毒品案件，於民國89年8 月25日經本院裁定
    令入勒戒處所觀察、勒戒，並因有繼續施用毒品傾向，再經
    裁定令入戒治處所強制戒治，嗣經裁定停止戒治付保護管束
    及撤銷停止戒治，於91年8 月9 日執行完畢（5 年內曾再犯
    毒品危害防制條例第10條之罪，經依法追訴處罰）。又曾犯
    賭博（2 次）及毒品危害防制條例（4 次）之罪，其中第1
    次所犯毒品危害防制條例之罪，於89年12月13日經本院判處
    有期徒刑1 年4 月及7 月，應執行有期徒刑1 年8 月確定，
    第2次 所犯毒品危害防制條例之罪，於91年3 月7 日經本院
    判處有期徒刑1 年8 月確定，二者接續執行，於93年11月8
    日假釋出獄（嗣經撤銷假釋，應執行殘刑11月又10日），第
    3 次所犯毒品危害防制條之罪，則於94年6 月30日經本院判
    處有期徒刑9 月及7 月，應執行有期徒刑1 年2 月確定，與
    前述殘刑11月又10日接續執行，甫於96年5 月27日（起訴書
    誤載為28日）執行完畢。詎仍不知悔改，復基於施用第二級
    毒品甲基安非他命之犯意，於97年3 月1 日晚上9 時許，在
    花蓮縣花蓮市其所投宿之旅社房間內，以將甲基安非他命置
    於玻璃球內加熱氣化後吸食之方式，施用甲基安非他命1 次
    ；並另基於施用第一級毒品海洛因之犯意，於97年3 月2 日
    晚上8 時許，在同址，以注射之方式，施用海洛因1 次。嗣
    於97 年3月3 日下午3 時45分許，在屏東縣潮州鎮○○里○
    ○路21號住處，因通緝為警逮捕，經徵得其同意採尿送驗，
    結果呈甲基安非他命及嗎啡陽性反應，始查悉上情。
二、案經屏東縣警察局潮州分局報請臺灣屏東地方法院檢察署檢
    察官偵查起訴。
    理  由
一、本件被告甲○○所犯係死刑、無期徒刑或最輕本刑為3 年以
    上有期徒刑以外之罪，且非高等法院管轄第一審之案件，被
    告於準備程序進行中就被訴事實為有罪之陳述，經告知簡式
    審判程序之旨，並聽取公訴人及被告之意見後，本院合議庭
    認為適宜，依刑事訴訟法第273 條之1 第1 項規定，裁定本
    件由受命法官獨任進行簡式審判程序，合先敘明。
二、前揭施用甲基安非他命及海洛因之事實，業據被告於警詢及
    本院審理時坦承不諱，且被告經警採尿送驗，結果呈甲基安
    非他命及海洛因陽性反應，有正修科技大學超微量研究科技
    中心檢驗報告1 紙附卷可稽，事證明確，被告犯行洵堪認定
    。又被告曾因施用毒品案件，於89年8 月25日經本院裁定令
    入勒戒處所觀察、勒戒，並因有繼續施用毒品傾向，再經裁
    定令入戒治處所強制戒治，嗣經裁定停止戒治付保護管束及
    撤銷停止戒治，於91年8 月9 日執行完畢，且5 年內曾再犯
    毒品危害防制條例第10條之罪，經依法追訴處罰，有臺灣高
    等法院被告前案紀錄表在卷可憑，被告復有本件施用甲基安
    非他命及海洛因犯行，自應依法論科（最高法院95年度第7
    次刑事庭會議決定參照）。
三、按海洛因、甲基安非他命係屬毒品危害防制條例第2 條第2
    項第1 款、第2 款所定之第一級毒品及第二級毒品，不得非
    法持有或施用，被告施用甲基安非他命，係犯同條例第10條
    第2 項之施用第二級毒品罪；又施用海洛因，係犯同條例第
    10條第1 項之施用第一級毒品罪。被告於施用前持有甲基安
    非他命及海洛因之低度行為，應分別為其施用甲基安非他命
    及海洛因之高度行為所吸收，均不另論罪。被告曾犯賭博（
    2 次）及毒品危害防制條例（4 次）之罪，其中第1 次所犯
    毒品危害防制條例之罪，於89年12月13日經本院判處有期徒
    刑1 年4 月及7 月，應執行有期徒刑1 年8 月確定，第2 次
    所犯毒品危害防制條例之罪，於91年3 月7 日經本院判處有
    期徒刑1 年8 月確定，二者接續執行，於93年11月8 日假釋
    出獄（嗣經撤銷假釋，應執行殘刑11月又10日），第3 次所
    犯毒品危害防制條之罪，則於94年6 月30日經本院判處有期
    徒刑9 月及7 月，應執行有期徒刑1 年2 月確定，與前述殘
    刑11月又10日接續執行，甫於96年5 月27日執行完畢，有臺
    灣高等法院被告前案紀錄表在卷可憑，被告受徒刑之執行完
    畢後，5 年以內故意再犯上開有期徒刑以上二罪，均為累犯
    ，俱應依法加重其刑。被告所犯上開二罪，犯意各別，行為
    互異，應予分論併罰。爰審酌被告於觀察、勒戒及強制戒治
    執行完畢後，仍一再施用毒品，顯見未有戒絕之決心，且另
    有賭博前科，素行欠佳，暨其於犯罪後坦承犯行，態度尚稱
    良好等一切情狀，分別量處如主文所示之刑，並定其應執行
    之刑，以示懲儆。
據上論斷，應依刑事訴訟法第273 條之1 第1 項、第299 條第1
項前段，毒品危害防制條例第10條第1 項、第2 項，刑法第11條
前段、第47條第1 項、第51條第5 款，判決如主文。
本案經檢察官陳俊宏到庭執行職務。
中    華    民    國    97    年    5     月    22    日
                  刑事第三庭    法  官  春生
以上正本證明與原本無異。
如不服本判決應於收受本判決送達後10日內向本院提出上訴書狀
，其未敘述上訴理由者，並得於提起上訴後10日內向本院補提理
由書狀（均須按他造當事人之人數附繕本）「切勿逕送上級法院
」。
中    華    民    國    97    年    5     月    22    日
                                書記官  唐淑嫻
附錄本判決論罪科刑法條：
毒品危害防制條例第10條：
施用第一級毒品者，處6 月以上5 年以下有期徒刑。
施用第二級毒品者，處3 年以下有期徒刑。


司法院資訊處製作；財團法人民間司法改革基金會備份。
